---
title: "EDA futbol"
author: "Sofía Vigara"
date: "2024-04-08"
output: html_document
---

```{r setup, include=FALSE}
knitr::opts_chunk$set(echo = TRUE, warning = F, message = F)
```

# EDA

## Cargar los datos 
```{r}
library(readxl)

base <- read_excel("C:/Users/vigar/OneDrive/Escritorio/Eye 4º/TFG/Trabajo/datos.xlsx")
View(base)
```

## EDA
Información general sobre la base de datos.
```{r}
str(base)
summary(base)

for (columna in names(base)) {
  tipo <- class(base[[columna]])
  print(paste(columna, ":", tipo))
}
```

Número de partidos jugador por temporada
```{r}
library(ggplot2)

options(repr.plot.width=20, repr.plot.height=10)
theme_set(theme_dark())

ggplot(base, aes(x = Season, fill = Season)) +
  geom_bar() +
  theme(axis.text.x = element_text(angle = 90, hjust = 1, size = 15),
        axis.text.y = element_text(size = 15),
        plot.title = element_text(size = 20, face = "bold")) +
  labs(title = "Nº de partidos jugados por temporada") +
  scale_fill_manual(values = rainbow(length(unique(base$Season)))) +
  guides(fill=FALSE)

```
       
       
Este código utiliza la librería ggplot2 para crear un gráfico de barras que muestra el número total de partidos jugados en cada temporada. La función theme_dark() se utiliza para establecer el estilo oscuro del gráfico, y options(repr.plot.width=20, repr.plot.height=10) se usa para ajustar el tamaño del gráfico.          



        
Este código utilizará la función boxplot() para crear subgráficos de caja para cada tipo de gol (Full Time Home Goals, Full Time Away Goals, Half Time Home Goals, Half Time Away Goals) en una sola ventana gráfica. Cada subgráfico mostrará la distribución de goles correspondiente. 

Máximo de pártidos jugados en un dia 
```{r}
# Calcular el número de partidos jugados para cada fecha
data1 <- as.data.frame(table(base$Date))

# Renombrar las columnas
names(data1) <- c("Date", "Number of Matches Played")

# Encontrar el número máximo de partidos jugados
max_matches <- max(data1$`Number of Matches Played`)
max_date <- subset(data1, `Number of Matches Played` == max_matches)$Date

# Imprimir la fecha y el número de partidos
cat("Fecha con el máximo número de partidos jugados:", max_date, "\n")
cat("Número máximo de partidos jugados en una fecha:", max_matches, "\n")

```

Distribución de goles del equipo local
```{r}
library(ggplot2)

options(repr.plot.width=15, repr.plot.height=8)

ggplot(base, aes(x = FTHG)) +
  geom_bar(fill = "#FF69B4") + 
  labs(title = "Distribución de los goles equipo local", x = "Número de goles", y = "Recuento") +
  theme_minimal() +
  theme(plot.title = element_text(size = 20),
        axis.title.x = element_text(size = 16), 
    axis.title.y = element_text(size = 16)
  )


```
       
Distribución goles equipo visitante   
```{r}
library(ggplot2)

options(repr.plot.width=15, repr.plot.height=8)

ggplot(base, aes(x = FTAG)) +
  geom_bar(fill = "#FF69B4") + 
  labs(title = "Distribución de Goles del Equipo Visitante", x = "Número de Goles", y = "Recuento") +
  theme_minimal() +
  theme(plot.title = element_text(size = 20), 
        axis.title.x = element_text(size = 16), 
    axis.title.y = element_text(size = 16)
  )

```



         
Total goles local y visitante
```{r}
(total_goles_local <- sum(base$FTHG))

(total_goles_visitante <- sum(base$FTAG))

(total_goals = total_goles_local + total_goles_visitante)
```



```{r}
library(dplyr)
library(plotly)

# número total de victorias para cada equipo
victoria_equipos <- base %>%
  group_by(Team = ifelse(FTR == 'H', HomeTeam, ifelse(FTR == 'A', AwayTeam, NA))) %>%
  summarise(Number_of_Wins = n()) %>%
  arrange(desc(Number_of_Wins)) %>%
  mutate(Team = factor(Team, levels = rev(Team))) %>% 
  top_n(20)

# Crear gráfico de barras con plotly
fig <- plot_ly(victoria_equipos, x = ~Team, y = ~Number_of_Wins, type = "bar",
               marker = list(color = '#FF69B4')) %>%
  layout(title = "Victorias para cada equipo", 
         xaxis = list(title = "Equipo"), 
         yaxis = list(title = "Número de victorias"))

# Mostrar gráfico
fig


# Calculando el porcentaje de victorias para cada equipo
victoria_equipos <- victoria_equipos %>%
  mutate(Percentage_of_Wins = (Number_of_Wins / sum(Number_of_Wins)) * 100)

cat("El Real Madrid tiene un porcentaje de victorias del", round(victoria_equipos$Percentage_of_Wins[1], 2), "%.\n")
cat("El Barcelona tiene un porcentaje de victorias del", round(victoria_equipos$Percentage_of_Wins[2], 2), "%.\n")
cat("El Atlético de Madrid tiene un porcentaje de victorias del", round(victoria_equipos$Percentage_of_Wins[3], 2), "%.\n")

```


```{r}
# Calcular la frecuencia de cada combinación de goles
frecuencias <- table(base$FTHG, base$FTAG)

# Convertir la tabla de frecuencias en un dataframe
frecuencias_df <- as.data.frame.table(frecuencias)
names(frecuencias_df) <- c("FTHG", "FTAG", "Freq")

# Ver las primeras filas del dataframe de frecuencias
head(frecuencias_df)


# Cargar la biblioteca necesaria
library(ggplot2)

# Suponiendo que ya tienes tu dataframe de frecuencias_df con las columnas FTHG, FTAG y Freq

# Convertir las columnas FTHG y FTAG en números
frecuencias_df$FTHG <- as.numeric(as.character(frecuencias_df$FTHG))
frecuencias_df$FTAG <- as.numeric(as.character(frecuencias_df$FTAG))

# Crear el gráfico de burbujas con paleta de colores rosas y naranjas
ggplot(frecuencias_df, aes(x = FTHG, y = FTAG, size = Freq, fill = Freq)) +
  geom_point(alpha = 0.7, shape = 21) +  # Añadir puntos con transparencia y borde
  scale_size_continuous(range = c(2, 10)) +  # Establecer el rango de tamaño de las burbujas
  scale_fill_gradient(low = '#FFA07A', high = "#FF69B4") +  # Definir paleta de colores
  labs(title = "Goles Local vs Visitante",
       x = "Goles Local (FTHG)",
       y = "Goles Visitante (FTAG)",
       size = "Frecuencia",
       fill = "Frecuencia") +  # Etiquetas de los ejes y tamaño
  scale_x_continuous(breaks = seq(0, max(frecuencias_df$FTHG), by = 1)) +  # Establecer el paso de los ejes x
  scale_y_continuous(breaks = seq(0, max(frecuencias_df$FTAG), by = 1)) +  # Establecer el paso de los ejes y
  xlim(0, max(frecuencias_df$FTHG)) +  # Establecer los límites del eje x
  ylim(0, max(frecuencias_df$FTAG))    # Establecer los límites del eje y

```

